RODRIGO SANTOS

Brasileiro de Manaus, Amazonas, nascido em 1995.

Telefone: (92) 98445-4052

E-mail: <u>rodri.soares95@gmail.com</u>

linkedin.com/in/roddsantos

RESUMO

Tenho 6 anos de experiência em desenvolvimento de software, trabalhando para clientes relacionados a indústria 4.0 e desenvolvendo aplicativos web. Participei em projetos direcionados a processos administrativos e de logística, produção e P&D, com participação em atividades tanto do frontend quanto do backend, utilizando diversas tecnologias como Javascript, Typescript, NodeJS, ReactJS, AngularJS, React Native, MongoDB, MySQL, dentre outras.

FORMAÇÃO ACADÊMICA

- Ensino Médio completo na Fundação Nokia de Ensino (2011-2013)
- Bacharelado em Engenharia da Computação na Universidade Federal do Amazonas – UFAM (2014-2021)

HABILIDADES

- Inglês Nível Intermediário
- Linguagens de Programação: JavaScript, Java (iniciante), C++ (iniciante)
- React, NodeJS, TypeScript, SQL Server desenvolvimento de telas baseadas em wireframes no ICTS
- React Native, Expo, NodeJS, MongoDB, WebSockets, AWS SNS, Google Geolocation, Geocoding, Maps, Routes e Distance Matrix APIs – projeto final do curso de Engenharia da Computação, "MedMob"
- AngularJS, NestJS, TypeScript, MySQL, AWS RDS e EC2 projeto pessoal para aperfeiçoamento do framework AngularJS, "Home Finances".
- Git, Scrum, Trello, Jest

EXPERIÊNCIA PROFISSIONAL

 Fundação Nokia de Ensino (04/2014 – 02/2015) – Estágio – desenvolvimento de aplicativos mobile em C#

- ICTS (05/2019-11/2024) Desenvolvedor júnior/pleno fullstack desenvolvimento de aplicações para web – participação em 3 projetos:
 - Desenvolvimento de sistema para concentrar serviços administrativos e de análise de P&D/Produção
 - Aplicação web com o objetivo de organizar atividades administrativas e otimizar serviços da produção e P&D
 - Desenvolvimento de telas do sistema, primariamente na parte administrativa do projeto, com participações na parte de P&D e de produção
 - Tecnologias utilizadas: Javascript, ReactJS (desenvolvimento de telas),
 Gitlab e Scrum
 - Desenvolvimento de gerenciamento de entrada e saída de equipamentos e colaboradores
 - Aplicação web com o objetivo de gerenciar entrada e saída de pessoas, objetos e materiais de matéria-prima, além de gerenciar o acesso de usuários e capacitações de colaboradores
 - Desenvolvimento de telas para o gerenciamento de logística de entrada e saída
 - Desenvolvimento do gerenciamento de features para usuários do sistema e integração de colaboradores da empresa no sistema para controle de capacitações
 - Tecnologias utilizadas: Javascript, ReactJS (desenvolvimento de telas), Redux, NodeJS (desenvolvimento do servidor), SQL Server Management (modelagem e gerenciamento do banco de dados), Gitlab e Scrum
 - Desenvolvimento de sistema para balanceamento de materiais em estações de produção
 - Aplicação web com o objetivo de balancear a distribuição de materiais para linhas e postos
 - Desenvolvimento de telas para a obtenção de dados de materiais e desenvolvimento de sistema de criação e visualização customizada de instruções para visualização na linha
 - Tecnologias utilizadas: Javascript, ReactJS e Typescript (para o desenvolvimento de telas), Gitlab e Scrum

PROJETOS

- Home Finances projeto pessoal
 - Aplicação web com o objetivo de gerenciar gastos pessoais individuais

- Desenvolvimento tanto do frontend quanto do backend, além da modelagem do banco de dados
- Tecnologias utilizadas AngularJS e Typescript (desenvolvimento de telas), NestJS (desenvolvimento do servidor) e MySQL (modelagem e gerenciamento do banco de dados)
- Para mais informações, acessar o GitHub para o frontend e o backend
- MedMob projeto de final de curso UFAM
 - Aplicação mobile com o objetivo principal de permitir a um usuário solicitar uma consulta, definir um local para que a mesma ocorra, e permitir a um médico buscar, aceitar ou rejeitar consultas
 - Desenvolvimento do frontend, utilizando websockets e mapas para atualização de estados e telas de acordo com ações dos usuários, serviçõs de mensagens instantâneas, e visualização de localização e rotas de usuários; desenvolvimento do backend e modelagem do banco de dados
 - Teconolgias utilizadas: React Native (desenvolvimento de telas), Expo (plataforma para desenvolvimento do app), WebSocket (callbacks de funções e serviço de mensagem instantânea entre uusuários), Maps, Geolocation, Geocoding e Directions API do Google (serviços de conversão de localização, visualização de mapas distâncias entre lugares e rotas), NodeJS (desenvolvimento do servidor) e MongoJS (e frameworks relacionados, para modelagem e gerenciamento do banco de dados)
 - Para mais detalhes e visualização do documento oficial, acessar o <u>Repositório Institucional da UFAM</u>